---
title: "Preregistration Validation"
description: |
  Erhebungsinstrument „Überzeugungen zum Verhältnis von Theorie und Praxis von Lehramtsstudierenden“

author:
  - name: Jürgen Schneider 
    url: https://orcid.org/0000-0002-3772-4198
    affiliation: University of Tübingen
    affiliation_url: https://uni-tuebingen.de/de/28915
date: "`r Sys.Date()`"
output: 
  radix::radix_article:
    toc: true
    toc_depth: 2
---

```{r setup, include=FALSE}
knitr::opts_chunk$set(echo = FALSE)
options(scipen=1, digits=3)
```

# Confirmatory Factor Analysis

Testing for factor structure and measurement invariance.
We expect equal loading structure, but not equal intercept structure between treatment groups.

```{r cfa, error=F, warning=F, message=F, echo=T, eval=F}
library(lavaan)

f4.model <- ' transfer   =~ tfe_1 + tfe_2 + tfe_3 + tfe_4 + tfe_5
              selektion  =~ sel_1 + sel_2 + sel_3 + sel_4 + sel_5
              enrichment =~ enr_1 + enr_2 + enr_3 + enr_4 + enr_5
              relation   =~ rel_1 + rel_2 + rel_3 + rel_4
              '

fit_f4 <- cfa(f4.model, 
              data = validierung, 
              group = "treat")
summary(fit_f4, fit.measures = TRUE)


library(semTools)
measurementInvariance(f4.model, 
                      data = validierung, 
                      group = "treat")
```
\
\

# Experimental Study

We realized two different stimuli preceding a run through the instrument each. The stimuli are descriptions of two theories from education relevant to classroom practice: Cognitive Theory of Multimedia Learning (CTML) vs. Strukturtheoretische Professionstheorie (SPT). The conditions are varied within person and randomized in their order between person. The conditions were designed to have an effect on the subscale "Transfer": The short description in the CTML-condition was written to be especially suitable to beliefs of "Transfer". In this subscale we thus expect ratings to be higher in the CTML-condition (vs. SPT-condition).  
\

For the other subscales results will be computed exploratory.

## The stimuli (German)

* __CTML group__: "Der „Spatial Contiguity Effect“ aus der Theorie des multimedialen Lernens, trifft Aussagen über die Kombination von Text und Bild in Lernmaterialien, beispielsweise bei der Gestaltung von Arbeitsblättern. Hierfür tragen Schroeder & Cenkci (2018) Befunde zusammen, ob Bilder und erklärender Text separat (getrennt nebeneinander) oder integriert (einzelne Textstücke direkt an relevanter Stelle im Bild) den Lernerfolg besser fördern. Das Ergebnis zeigt, dass integrierte Darstellungen einen positiven Effekt auf die Lernleistung besitzen. Dies gilt für computerbasierte Darstellungen, aber besonders für Darstellungen auf Arbeitsblättern. Wurden mobile Endgeräte verwendet, so konnte kein Unterschied in der Lernleistung zwischen den beiden Darstellungsformen festgestellt werden."
* __SPT group__: "Im strukturtheoretischen Ansatz zur Professionalität im Lehrberuf adressiert Helsper (2004) das „Arbeitsbündnis zwischen Lehrperson und Schüler/-in“. Der Lehrerberuf ist aus dieser Perspektive durch Aufgaben und Anforderungen geprägt, die in sich widersprüchlich sind, also per se nicht aufgelöst werden können. So wird an Lehrpersonen beispielsweise die Anforderung gerichtet, sich als Person auf Lernende einzulassen und Nähe aufzubauen, andererseits müssen sie jedoch ihrer Rolle als Lehrperson gerecht werden, die z.B. bei der Notengebung eine gewisse Distanz gebietet (Nähe-Distanz-Antinomie). Beide Anforderungen vollauf zu realisieren ist nicht möglich und so scheint es für Lehrpersonen unmöglich „richtig“ zu handeln. Professionelles Handeln von Lehrpersonen äußert sich folglich darin, diese Widersprüche auszuhalten und sie sachgerecht zu bewältigen."

## Data analysis

```{r exp study, error=F, warning=F, message=F, echo=T, eval=F}

exp.model <- ' transfer   =~ tfe_1 + tfe_2 + tfe_3 + tfe_4 + tfe_5
               selektion  =~ sel_1 + sel_2 + sel_3 + sel_4 + sel_5
               enrichment =~ enr_1 + enr_2 + enr_3 + enr_4 + enr_5
               relation   =~ rel_1 + rel_2 + rel_3 + rel_4
               
               transfer ~ treat
               selektion ~ treat
               enrichment ~ treat
               relation ~ treat
            '

fit_exp <- sem(exp.model, 
               data = validierung)
summary(fit_exp, fit.measures = TRUE)
```
\
\


# Convergent Validity

* We expect "Transfer" to have a moderate positive correlation with "umsetzung"
* We expect "Transfer" to have a negative correlation with "differenz"
* We expect "enrichment" to have a small positive correlation with "differenz"
* All other results will be computed exploratory

```{r conv val, error=F, warning=F, message=F, echo=T, eval=F}

con.model <- ' transfer   =~ tfe_1 + tfe_2 + tfe_3 + tfe_4 + tfe_5
               selektion  =~ sel_1 + sel_2 + sel_3 + sel_4 + sel_5
               enrichment =~ enr_1 + enr_2 + enr_3 + enr_4 + enr_5
               relation   =~ rel_1 + rel_2 + rel_3 + rel_4
               
               umsetzung =~ flen_UM1 + flen_UM2 + flen_UM3 + flen_UM4
               differenz =~ flen_WI1 + flen_WI2 + flen_WI3
            '

fit_con <- cfa(con.model, 
               data = validierung)
summary(fit_con, fit.measures = TRUE)
```